【裁判字號】    92,交簡上,25
【裁判日期】    921030
【裁判案由】    過失傷害
【裁判全文】
臺灣雲林地方法院刑事判決                       九十二年度交簡上字第二五號
    上 訴 人  臺灣雲林地方法院檢察署檢察官
    被    告  丙○○
右列上訴人因被告過失傷害案件，不服本院虎尾簡易庭九十二年度虎交簡字第七八號
中華民國九十二年六月十二日第一審刑事簡易判決（聲請案號：臺灣雲林地方法院檢
察署九十二年度偵字第二０四三號），提起上訴，本院管轄之第二審合議庭判決如左
︰
    主  文
上訴駁回。
    事實及理由
一、本案經本院合議庭審理結果，認第一審判決認事用法及量刑均無不當，應予維持
    ，並引用第一審判決書記載之事實、證據及理由（如附件）。
二、另上訴人以告訴人乙○○主張被告丙○○駕駛車輛未注意車前狀況，追撞告訴人
    車輛，以致告訴人受有頸椎挫傷之傷害，卻未與告訴人達成民事和解，原判決僅
    量處被告拘役二十日，顯然過輕，而據以上訴。被告於本院準備、審理程序中，
    均坦白認罪，對於檢察官所提出之證據資料，均表示無爭執。經核，衡情量刑本
    係原審法官裁量之權限，苟無顯然欠缺妥當或違法之處，似無僭越之理，且按刑
    法第二百八十四條第一項前段之過失傷害罪，其法定刑得處六月以下有期徒刑或
    拘役或五百元以下罰金，原審既經斟酌刑法第五十七條各款所定事項等一切情狀
    ，於法定刑內量處被告拘役二十日，並諭知如易科罰金，以三百元折算一日，難
    謂欠缺妥適。且被告歷經偵查、準備、審理程序，均坦白承認肇事責任，不能因
    其無法賠償告訴人之損失，即謂其惡行重大。又本件係被告駕駛車輛，未遵守交
    通規則、注意車前狀況，不小心而肇事，只要往後遵守交通規則、注意路況，小
    心駕駛，即可達到刑罰之目的。再者「民事賠償」之達成與否，在車禍案件之刑
    事過失責任上，並非其本質，蓋法律制度分設民事及刑事，程序上分別以民事訴
    訟及刑事訴訟解決，自有分際及作用，如果在刑事訴訟內強迫刑事被告賠償被害
    人，無異壓縮民事訴訟之功能，此種以「刑事責任」逼迫被告服從「民事賠償」
    ，在社會人心上，已經「變質」及「扭曲」發展，實不利法治社會之建立，司法
    人員應該導之以正，使刑事制度及民事制度，能夠分別正常發展，而各自展現其
    應有之功能，不宜將二者為不當之聯結。另被告亦非毫無賠償告訴人損失之意，
    只是告訴人要求賠償新臺幣（下同）八萬八千八百元，被告認為賠償金額過高，
    無法接受，且現強制戒治中，無力償還。因此，上訴人既非指摘原判決有何不當
    或違法，僅以前揭理由表示不服，為無理由，應予駁回。
三、據上論斷，應依刑事訴訟法第四百五十五條之一第三項、第三百七十三條、第三
    百六十八條，判決如主文。
本案經檢察官甲○○到庭執行職務。
中      華      民      國     九十二     年    十    月      三十      日
      臺灣雲林地方法院刑事第四庭
                                        審判長法  官  吳  福  森
                                              法  官  劉  為  丕
                                              法  官  陳  婉  玉
右正本證明與原本無異。
不得上訴。
                                              書記官  李  松  坤
中      華      民      國     九十二     年    十    月      三十      日
附錄本案論罪科刑法條：
刑法第二百八十四條第一項：
因過失傷害人者，處六月以下有期徒刑、拘役或五百元以下罰金，致重傷者，處一年
以下有期徒刑、拘役或五百元以下罰金。


司法院資訊處製作；財團法人民間司法改革基金會備份。
